臺灣臺中地方法院小額民事判決
                                    111年度豐小字第919號
原      告  楊元隆  


            楊張秀美

被      告  邱苡洋  
上列當事人間請求侵權行為損害賠償(交通)事件，本院於民國11
1年10月18日言詞辯論終結，判決如下：
    主      文
一、被告應給付原告楊元隆新臺幣61,533元。
二、原告楊元隆其餘之訴駁回。
三、原告楊張秀美之訴駁回。
四、訴訟費用新臺幣1,000元由被告負擔。
五、本判決第一項得假執行。
    事實及理由
甲、程序部分：被告經合法通知，未於言詞辯論期日到場，核無
    民事訴訟法第386條各款所列情形，爰依原告之聲請，由其
    一造辯論而為判決。
乙、實體部分：
壹、原告起訴主張：
一、被告駕駛車牌號碼000-0000號自用小客車（下稱甲車），於民國110年2月28日凌晨，行經臺中市神岡區民權二街與文昌街交岔路口時，與訴外人李宇皓所駕駛之車牌號碼000-0000號車輛（下稱乙車）發生碰撞，被告所駕甲車因而衝入原告楊元隆所有之臺中市○○區○○街000號建物（下稱系爭建物）騎樓，造成系爭建物鐵門、鋁門、門內電話總機及原告楊元隆之腳踏車、原告楊張秀美之車牌號碼000-000號重型機車（下稱系爭機車）受損（下稱系爭事故）。被告就系爭事故，應負百分之七十之肇事責任。
二、茲就原告所受損害，分敘如下：
　㈠原告楊元隆部分：系爭建物鐵、鋁門維修費用共計新臺幣（
    下同）52,605 元、電話器材修繕費用32,000元、自行車重
    購費用3,300元，共計87,905元。以被告應負七成責任計算
    ，請求賠償61,534元（計算式：87,905×0.7＝61,534，元以
    下四捨五入）。
　㈡原告楊張秀美部分：系爭機車修繕費用18,500元，以被告應
    負七成責任計算，請求賠償12,950元（計算式：18,500×0.7
    ＝12,950）。
三、爰依侵權行為之法律關係，提起本訴。並聲明：㈠被告應給付原告楊元隆61,534元。㈡被告應給付原告楊張秀美12,950元。
貳、被告未於言詞辯論期日到場，亦未提出準備書狀作何聲明或
    陳述。
參、本院之判斷：
一、原告主張之上開事實，業據其提出臺中市行車事故鑑定委員
    會中市車鑑字第0000000號案鑑定意見書、估價單、統一發
    票、報價單、系爭機車行車執照影本、系爭建物所有權狀影
    本等件在卷為憑（見本院卷第21頁至第29頁、第117頁、第1
    19頁），核與本院職權向臺中市政府警察局豐原分局所調閱
    之系爭道路交通事故調查卷宗內容相符（見本院卷第37頁至
    第84頁）。又被告經合法通知，未於言詞辯論期日到場，亦
    未提出書狀作何聲明或陳述以為爭執，依民事訴訟法第436
    條之23、第436條第2項準用同法第280條第3項、第1項之規
    定，視同自認。是原告主張，信屬實在。
二、按因故意或過失，不法侵害他人之權利者，負損害賠償責任
    ；汽車、機車或其他非依軌道行駛之動力車輛，在使用中加
    損害於他人者，駕駛人應賠償因此所生之損害，但於防止損
    害之發生，已盡相當之注意者，不在此限；不法毀損他人之
    物者，被害人得請求賠償其物因毀損所減少之價額；數人共
    同不法侵害他人之權利者，連帶負損害賠償責任，不能知其
    中孰為加害人者，亦同。民法第184條第1項前段、第191條
    之2、第196條、第185條第1項分別定有明文。經查：
　㈠依道路交通事故現場圖及參酌乙車駕駛人李宇皓、乙車乘客
    楊啟郁、蘇祥緯於警詢時所述（見本院卷第41頁、第57頁至
    第59頁、第47頁至第52頁）、被告於警詢時所述（見本院卷
    第60頁至第63頁），堪認系爭事故之發生，應係被告駕駛甲
    車，行經設有閃光紅燈號誌交岔路口，支線道車未暫停讓幹
    線道車先行，為肇事主因；李宇皓駕駛乙車，行經設有閃光
    黃燈號誌交岔路口，未減速接近，注意安全小心通過，為肇
    事次因。本件經送臺中市車輛行車事故鑑定委員會鑑定結果
    ，亦同此見解，有鑑定意見書在卷可參（見本院卷第23頁至
    第24頁）。
　㈡從而，被告及李宇皓係系爭事故發生之共同原因，構成共同
    侵權行為，並致原告受有損害。依上開規定，被告應就原告
    因系爭事故所受損害，負連帶損害賠償之責。再依上所述，
    系爭事故之造成應以被告為肇事主因，原告主張被告應負70
    ％之肇事責任，應屬可採。　
三、茲就原告請求金額，分敘如下：
　㈠按因連帶債務人中之一人為清償、代物清償、提存、抵銷或
    混同而債務消滅者，他債務人亦同免其責任，民法第274條
    定有明文。再債權人與連帶債務人中之一人成立和解，如無
    消滅其他債務人債務之意思，他債務人能否主張免責，應視
    該連帶債務人應允賠償金額而定。
　㈡原告楊元隆部分：原告楊元隆主張系爭建物鐵、鋁門維修費
    用共計52,605 元、電話器材修繕費用32,000元、自行車重
    購費用3,300元，共計87,905元等情，業據提出估價單、統
    一發票、報價單等為佐證（見本院卷第25頁至第29頁）。而
    被告與李宇皓就系爭車禍之發生應各負70％、30％之過失責任
    ，有如前述，是被告與李宇皓就原告所受損害之內部分擔金
    額各為61,533元（計算式：87,905×70％＝61,533，元以下捨
    棄）、26,372元（計算式：87,905×30％＝26,372，元以下四
    捨五入）。而原告楊元隆已自共同侵權行為人李宇皓所投保
    之南山產物保險股份有限公司獲償損害金額之三成即26,372
    元，有原告楊元隆提出之和解書可參（見本院卷第129頁)，
    堪認原告楊元隆並無免除被告連帶賠償債務之意思。從而，
    原告楊元隆請求被告賠償其餘七成之損害金額即61,533元，
    應屬有據。原告楊元隆逾此部分請求（即因四捨五入所生差
    額1 元部分），因已自李宇皓部分取得填補，自不得再向被
    告請求賠償。
　㈢原告楊張秀美部分：
　　⒈按請求賠償物被毀損所減少之價額，雖得以修復費用為估
      定標準，但以必要者為限（例如修理材料以新品換舊品，
      應予折舊）。詳言之，關於更新零件部分，自應扣除按汽
      機車使用年限計算折舊後之費用，蓋汽機車零件屬消耗品
      ，因時間之經過即產生自然耗損，其耐用程度並無與新品
      相同之可能，而新零件之使用期限較舊零件長，更換新零
      件後，無異使系爭汽機車之該零件使用期限延長，故應予
      折舊，以免使被害人獲有超過受損害物品應有（原有）狀
      態之利益。
　　⒉本件原告楊張秀美支出之修理費用，依估價單所示（見本
      院卷第29頁），共計18,500元。而系爭機車係於98年5月
      出廠，此有系爭機車車號查詢車籍資料附卷可參（見本院
      卷第127頁），至本件事故發生日即110年2月28日止，使
      用期間超過3年，如依行政院「固定資產耐用年數表」及
      「固定資產折舊率表」之規定，機械腳踏車之耐用年數為
      3年，依定率遞減法每年折舊3分之1，3年以上剩餘價值僅
      餘十分之一即1,850元。然本院審酌一般機車行估價之修
      復費用，內應包含一定金額的工資費用，綜合全辯論意旨
      ，依照經驗法則及相當性原則，就系爭機車損害額（即必
      要修復費用）酌定為5,000元。
　　⒊經查，原告楊張秀美已自共同侵權行為人李宇皓所投保之
      南山產物保險股份有限公司獲償修復金額之三成即5,550
      元（計算式：18,500×0.3＝5,550，元以下四捨五入），有
      原告提出之和解書在卷可參（見本院卷第131頁)，堪認原
      告楊張秀美並無免除被告連帶賠償債務之意思。然原告楊
      張秀美既已自共同侵權人李宇皓處取得5,550元之賠償金
      ，已逾本院前開酌定原告楊張秀美所受之損害5,000元，
      顯見被告對原告楊張秀美所負連帶債務5,000元，已因連
      帶債務人中之一人為全部清償而債務全部消滅，則依民法
      第274條之規定，被告自亦同免其責任，原告楊張秀美自
      不得再向被告請求賠償。
肆、綜上所述，原告楊元隆依侵權行為之法律關係，請求被告給
    付61,533元，為有理由，應予准許。逾此部分請求，則屬無
    據，爰予駁回。原告楊張秀美依侵權行為之法律關係，請求
    被告給付12,950元，為無理由，應予駁回。
伍、本判決第一項係適用小額訴訟程序，所為被告敗訴之判決，
    依民事訴訟法第436條之20規定，應依職權宣告假執行。
陸、依民事訴訟法第79條、第436條之19第1項規定，確定其訴訟
    費用額為1,000元（即原告繳納之裁判費1,000元），審酌原
    告敗訴原因係因四捨五入金額差額及零件折舊，命由被告負
    擔。　　　　　
中　　華　　民　　國　　111 　年　　11　　月　　3 　　日
                      臺灣臺中地方法院豐原簡易庭
                                  法　官　段奇琬
以上正本係照原本作成。
如不服本判決，應於送達後20日內，以判決違背法令為理由，向
本院提出上訴狀並表明上訴理由（上訴理由應表明一、原判決所
違背之法令及其具體內容；二、依訴訟資料可認為原判決有違背
法令之具體事實），如於本判決宣示後送達前提起上訴者，應於
判決送達後20日內補提上訴理由書（須附繕本）。如委任律師提
起上訴者，應一併繳納上訴審裁判費。
中　　華　　民　　國　　111 　年　　11　　月　　3 　　日
                                  書記官　王政偉